臺灣臺中地方法院刑事判決　　　　　　 94年度訴緝字第307號
公　訴　人　臺灣臺中地方法院檢察署檢察官
被　　　告　丙○○
上列被告因違反毒品危害防制條例等案件，經檢察官提起公訴（
九十三年度偵字第二０三二０號、九十四年度偵字第一三九四號
、第四三七六號、毒偵字第三二號、第一三六三號、第一五八五
號）及移送併案（九十四年度偵字第八０六三號、毒偵字第二五
八四號、第三００二號、第三一三五號），本院合議庭裁定由受
命法官獨任進行簡式審判程序，判決如下：
    主    文
丙○○連續施用第一級毒品，累犯，處有期徒刑拾月，扣案之第
一級毒品海洛因壹包（淨重零點貳捌公克，空包裝重零點參壹公
克）沒收銷燬之及注射針筒壹支沒收；又施用第二級毒品，累犯
，處有期徒刑肆月；又連續結夥三人以上竊盜，累犯，處有期徒
刑拾月。應執行有期徒刑壹年玖月，扣案之第一級毒品海洛因壹
包（淨重零點貳捌公克，空包裝重零點參壹公克）沒收銷燬之及
注射針筒壹支沒收。
    犯罪事實
一、丙○○前於民國九十年間，因施用毒品案件，經本院以九十
    年度毒聲字第四一九七號裁定送觀察、勒戒後，於九十年九
    月十四日執行完畢釋放，認無繼續施用傾向，經臺灣臺中地
    方法院檢察署於九十年九月十九日以九十年度毒偵字第四三
    七三號為不起訴處分確定；復於九十一年間，因施用毒品案
    件，經本院以九十一年度毒聲字第一二五九號裁定送觀察、
    勒戒後，認有繼續施用毒品之傾向，經臺灣臺中地方法院檢
    察署起訴並聲請強制戒治，強制戒治部分經本院以九十一年
    度毒聲字第一四四０號裁定令入戒治處所執行強制戒治，並
    於九十二年五月二十四日執行完畢釋放，另罪刑部分經本院
    於九十一年十一月二十八日以九十一年度訴字第二四六二號
    判決判處有期徒刑八月，於九十一年十二月二十三日確定，
　　甫於九十三年一月十五日縮刑期滿執行完畢。
二、詎丙○○猶不思戒絕毒品，於強制戒治執行完畢釋放後五年
    內，復基於施用第一級毒品海洛因之概括犯意，自九十三年
    十一月二十三日起至九十四年七月十七日止，連續在其位於
    臺中縣豐原市○○○路○段三一四巷一弄十九號住處、同市
    ○○○路文化中心、豐原醫院附近等處，以將第一級毒品海
    洛因加水稀釋後，用注射針筒注射於手臂血管之方式，施用
    第一級毒品海洛因多次，平均每天施用一次，復基於施用第
    二級毒品安非他命之犯意，於九十三年十一月二十三日，在
    上址住處，施用第二級毒品安非他命一次。嗣於九十三年十
    一月二十三日二十一時許，自行前往警局供認部分施用毒品
    犯行；於九十四年一月七日十六時五十五分許，在臺中縣豐
    原市○○路二七一巷一號前為警查獲；於九十四年三月三日
    十八時許，在臺中市○○區○○街一二六巷一號前為警查獲
    ，並扣得其所有供施用第一級毒品海洛因用之注射針筒一支
    ；於九十三年三月十二日十五時至十七時許，經警通知到案
    調查施用毒品來源及列管毒品人口定期檢驗時為警查獲；於
    九十四年四月二十三日十七時三十分許，在臺中縣豐原市○
    ○街與自強南街口為警查獲，並扣得供其施用之第一級毒品
    海洛因一包（淨重零點二八公克，空包裝重零點三一公克）
    。先後經警方採集丙○○的尿液，送往中山醫學大學附設醫
    院藥物濫用檢測中心或詮昕科技股份有限公司檢驗結果，呈
    第一級毒品海洛因於人體代謝後之嗎啡、可待因陽性反應及
    第二級毒品安非他命陽性反應（第一次送驗結果），因而查
    悉上情。
三、丙○○因缺錢花用，基於意圖為自己不法所有之概括犯意：
    （一）分別於九十三年十一月四日十七時三十分許，及於同
    年月五日十一時許，與真實年籍姓名不詳綽號「阿琪」之成
    年男子，共同基於上開意圖之犯意聯絡，由丙○○攜帶其所
    有且客觀上對人之生命、身體、安全構成威脅而具有危險性
    ，足供兇器使用之切割器一支（未扣案），並駕車乘載「阿
    琪」，一同前往位於臺中縣潭子鄉○○村○○段第六五三號
    地號「光男公司」後方處，先後由該二人協力將戊○○所有
    置於該處之磨光機各一臺搬上車而竊取之（第二次竊得物品
    業據領回），得手後持往他處資源回收場兜售，所得朋分，
    嗣於九十三年十一月五日二十二時許，為警據報循線查獲；
    （二）丙○○復於九十四年一月七日十六時五十分許，與張
    永傑（已歿）、段邵奇、黃斯偉（均另案審結）共同基於意
    圖為自己不法所有之犯意聯絡，由段邵奇駕駛車號ＯＶ—一
    五九二號自小客車，張永傑駕駛車號ＯＰ—四八六六號自小
    客車乘載丙○○及黃斯偉，結夥三人以上，前往甲○○位於
    臺中縣豐原市○○路二七一巷一號廠房處，徒手竊得甲○○
    所有置於該處之ＣＤ置物架二十九個後（業據領回），為甲
    ○○當場發現報警處理因而查獲；（三）分別於九十四年四
    月三十日十時許、十五時許及同年月五月一日十時許，與真
    實年籍姓名不詳綽號「凱鈴」之成年女子，共同基於上開意
    圖之犯意聯絡，由「凱鈴」駕車乘載丙○○，一同前往位於
    臺中縣豐原市○○○路六一七之一號「鋒達汽車零件廠」，
    由「凱鈴」負責接應把風，先後由丙○○徒手竊取鋁合金鋼
    圈四個、四個、二個（第三次竊得物品業據領回），得手後
    持往他處中古舊貨商兜售，所得朋分，嗣於同年五月一日十
    時十五分許，在上址為該廠負責人丁○○當場發現報警處理
    因而查獲。
四、案經臺中縣警察局豐原分局報請臺灣臺中地方法院檢察署檢
    察官偵查起訴及移送本院併案審理。
    理    由
一、本件被告丙○○所犯均係死刑、無期徒刑、最輕本刑為三年
    以上有期徒刑以外之罪，其於準備程序中就被訴事實為有罪
    之陳述，經告知簡式審判程序之旨，並聽取公訴人及被告之
    意見後，本院合議庭認為適宜而裁定由受命法官獨任進行簡
    式審判程序，合先敘明。
二、訊據被告丙○○對於上揭施用毒品及竊盜犯罪事實均坦承不
    諱；（一）施用毒品犯行部分：且被告為警查獲後，先後經
    警方採集尿液送往中山醫學大學附設醫院藥物濫用檢測中心
    或詮昕科技股份有限公司檢驗結果，呈第一級毒品海洛因於
    人體代謝後之嗎啡、可待因陽性反應或第二級毒品安非他命
    陽性反應（第一次送驗結果），有臺中縣警察局豐原分局委
    託檢驗尿液代號與真實姓名對照表、列管毒品人口尿液檢體
    採集送驗記錄表、中山醫學大學附設醫院藥物濫用檢測中心
    及詮昕科技股份有限公司檢驗報告等件附卷可稽。此外，並
    有供其施用之第一級毒品海洛因一包（淨重零點二八公克，
    空包裝重零點三一公克）及其所有供施用第一級毒品海洛因
    用之注射針筒一支扣案可資佐證，復有法務部調查局九十四
    年六月十七日調科壹字第一二００一五九九七號鑑定通知書
    一份附卷可按，堪認被告前開施用毒品犯行之自白為真實。
    又查被告前於九十年間，因施用毒品案件，經本院以九十年
    度毒聲字第四一九七號裁定送觀察、勒戒後，於九十年九月
    十四日執行完畢釋放，認無繼續施用傾向，經臺灣臺中地方
    法院檢察署於九十年九月十九日以九十年度毒偵字第四三七
    三號為不起訴處分確定；復於九十一年間，因施用毒品案件
    ，經本院以九十一年度毒聲字第一二五九號裁定送觀察、勒
    戒後，認有繼續施用毒品之傾向，經臺灣臺中地方法院檢察
    署起訴並聲請強制戒治，強制戒治部分經本院以九十一年度
    毒聲字第一四四０號裁定令入戒治處所執行強制戒治，並於
    九十二年五月二十四日執行完畢釋放，有臺灣高等法院被告
    全國前案紀錄表、臺灣臺中地方法院檢察署刑案資料查註紀
    錄表及查詢被告在監在押資料附卷可稽。是被告於強制戒治
    執行完畢釋放後，五年內再犯本件毒品危害防制條例第十條
    之罪，事證明確，其犯行洵堪認定，應依法論科。（二）竊
    盜犯行部分：復據同案被告張永傑、段邵奇、黃斯偉於警偵
    訊及本院審理中供認無訛（見偵字第一三九四號卷第二四頁
    至第二九頁警詢筆錄、第五二頁偵訊筆錄、本院九十四年度
    訴字第一二一二號卷九十四年五月二十五日準備程序筆錄、
    簡式審判筆錄、六月二日簡式審判筆錄），互核一致，並經
    被害人甲○○、戊○○、丁○○於警詢或偵訊時指訴明確（
    分見偵字第一三九四號卷第三０頁至第三一頁警詢筆錄、偵
    字第二０三二０號卷第十頁警詢筆錄、第二二頁至第二三頁
    偵訊筆錄、偵字第八０六三號卷第四九頁偵訊筆錄），且經
    證人張益元、張伯銓於警詢時證述在卷（分見偵字第二０三
    二０號卷第十一頁警詢筆錄、偵字第八０六三號卷第一六頁
    至第一七頁警詢筆錄），且有查獲現場照片、現場圖及上開
    被害人簽據之贓物認領保管單等件附卷可稽，是認被告對於
    竊盜犯行之自白核與事證相符，堪予採信，本件被告竊盜犯
    行亦臻明確，應依法予以論科。
三、
（一）按毒品危害防制條例固於九十二年七月九日修正公布，並
      於九十三年一月九日生效，惟本件被告既於毒品危害防制
      條例修正生效後始施用第一、二級毒品，自應適用修正後
      毒品危害防制條例相關規定論處，合先敘明。是核被告如
      犯罪事實二所為，係犯毒品危害防制條例第十條第一項之
      施用第一級毒品罪及同條例同條第二項之施用第二級毒品
      罪。其持有第一、二級毒品之低度行為復為施用第一、二
      級毒品之高度行為所吸收，均不另論罪。
（二）又按刑法第三百二十一條第一項第三款之攜帶兇器竊盜罪
      ，係以行為人攜帶兇器為其加重條件，此所謂兇器，其種
      類並無限制，凡客觀上足以對人之生命、身體、安全構成
      威脅，具有危險性之兇器為已足，並不以攜帶之初有行兇
      之意圖為必要（最高法院七十九年度臺上字第五二五三號
      判例意旨參照）；且按攜帶兇器竊盜，祇須行竊時攜帶具
      有危險性之兇器為已足，並不以攜帶之初有行兇之意圖為
      必要（最高法院六十二年度臺上字第二四八九號判例意旨
      參照）。查本件被告攜帶以行竊之切割器一支，雖未扣案
      ，惟其主要構成部分為金屬材質，且為銳利之物，並具有
      一定之重量，以之揮刺、擊打，足以傷害人之生命，客觀
      上顯足以對人身安全構成威脅，是該工具應屬刑法第三百
      二十一條第一項第三款所稱之「兇器」甚明。是核被告犯
      罪事實三之（一）所為，係犯刑法第三百二十一條第一項
      第三款之攜帶兇器竊盜罪；核被告犯罪事實三之（二）所
      為，係犯刑法第三百二十一條第一項第四款之結夥三人以
      上竊盜罪，公訴意旨認被告此部分犯罪事實所為，係犯刑
      法第三百二十條第一項普通竊盜罪，尚有未洽，惟其基本
      事實同一，本院自應予審理，並變更起訴法條；核被告犯
      罪事實三之（三）所為，係犯刑法第三百二十條第一項之
      普通竊盜罪。被告分別與犯罪事實三之（一）所示真實姓
      名年籍不詳綽號「阿琪」之成年男子二人間、犯罪事實三
      之（二）所示之段邵奇、黃斯偉及張永傑四人間、犯罪事
      實三之（三）所示真實姓名年籍不詳綽號「凱鈴」之成年
      女子二人間，就各該犯罪事實所示之竊盜犯行，均有犯意
      之聯絡及行為之分擔，為共同正犯。
（三）被告先後多次施用第一級毒品犯行，時間緊接，犯罪構成
      要件相同，顯係基於概括之犯意為之，為連續犯，依刑法
      第五十六條規定以一罪論，並加重其刑；公訴人雖僅就被
      告於九十三年十一月二十三日七時三十分許、九十四年一
      月七日、九十四年三月二日十九時許連續施用第一級毒品
      海洛因之事實起訴，惟被告其餘施用海洛因犯行，與起訴
      成罪之施用第一級毒品事實，有連續犯之裁判上一罪關係
      ，為起訴效力所及，部分犯行並經檢察官移送併案（即臺
      灣臺中地方法院檢察署九十四年度毒偵字第二五八四號、
      第三００二號、第三一三五號），本院自得併予審理。另
      按刑法第六十二條所規定之自首，以對於未發覺之罪，向
      有偵查權之機關或公務員自承犯罪，進而接受裁判為要件
      ；而具有連續犯或牽連犯等裁判上一罪關係之犯罪，苟全
      部犯罪未被發覺前，行為人僅就其中一部分犯罪自首，固
      仍生全部自首之效力，反之，倘其中一部分犯罪已先被有
      偵查權之機關或公務員發覺，行為人事後方就其餘未被發
      覺之部分，自動供認其犯行時，因與上開自首之要件不符
      ，自不得適用自首之規定減輕其刑，最高法院八十三年度
      台上字第三九三五號判決意旨可資參照。查本件被告雖就
      其於九十三年十一月二十三日施用第一級毒品犯行主動向
      有偵查權之警員供認犯罪，然其所供認該部分犯行，僅係
      上開連續施用第一級毒品犯行之一部分，其餘施用第一級
      毒品部分之犯行於被告自白前，分經各該有偵查權之機關
      或公務員因案盤查或通知到案受檢而發覺，有如理由欄二
      之（一）所示證據可查，揆諸上開判決要旨，尚與自首要
      件有間，不得援為減刑之依據，附此敘明。
（四）被告先後多次為上開竊盜犯行，均時間緊接，雖分別有攜
      帶兇器、結夥三人以上之加重竊盜罪、普通竊盜罪之分，
      惟其竊取他人財物之基本犯罪事實完全相同，為連續犯，
      應依刑法第五十六條之規定論以一罪，從情節較重（參與
      共犯較多）之結夥三人以上之加重竊盜罪論處，並依法加
      重其刑。公訴人雖未就被告如犯罪事實三之（三）所示竊
      盜犯行予以起訴，惟該部分犯行業經公訴人移送併案審理
      （九十四年度偵字第八０六三號），且與公訴人起訴成罪
      之竊盜部分，具有連續犯之裁判上一罪關係，本院亦得併
      與審理。
（五）查被告前於九十一年間，因施用毒品案件，經本院以九十
      一年度毒聲字第一二五九號裁定送觀察、勒戒後，認有繼
      續施用毒品之傾向，經臺灣臺中地方法院檢察署起訴並聲
      請強制戒治，強制戒治部分經本院以九十一年度毒聲字第
      一四四０號裁定令入戒治處所執行強制戒治，並於九十二
      年五月二十四日執行完畢釋放，另罪刑部分經本院於九十
      一年十一月二十八日以九十一年度訴字第二四六二號判決
      判處有期徒刑八月，於九十一年十二月二十三日確定，甫
      於九十三年一月十五日縮刑期滿執行完畢，有被告之刑案
      資料查註紀錄表及臺灣高等法院被告全國前案紀錄表各一
      份附卷可考，其受有期徒刑執行完畢後，於五年內再犯本
      件有期徒刑以上之罪，均為累犯，連續施用第一級毒品犯
      行部分及連續竊盜犯行部分，均應遞加重其刑，施用第二
      級毒品犯行部分應加重其刑。
（六）查海洛因與甲基安非他命成分不同，施用方式亦異，各該
      施用第一、二級毒品罪及竊盜罪間，構成要件有異，行為
      亦殊，是被告所犯三罪應屬犯意各別，應予分論併罰。
（七）爰審酌被告迭有施用毒品前案紀錄，竟仍不知悔改警惕，
      甫經執行觀察勒戒出所後，猶繼續施用毒品不輟，無視於
      毒品對於自身健康之戕害及國家對於杜絕毒品犯罪之禁令
      ，暨其智識、素行、犯罪之目的、動機、手段、施用時間
      、次數，惟念及施用毒品係自戕且容易成癮之行為，且被
      告係於強制戒治執行完畢釋放後，即再犯施用毒品犯行，
      且屢經查獲再犯，為兼顧被告斷絕生理成癮性及心理依賴
      性之必要，量刑實不宜過輕；另審酌被告年紀尚輕，竟不
      循正當管道謀生，復為本案多次竊行，且於首次查獲後經
      檢察官飭回後再犯，惡性非輕，助長竊盜歪風，對社會治
      安危害甚鉅，惟念及其犯罪所得非多，部分物品業經被害
      人具領，然迄未與被害人達成和解；再斟酌被告於本院審
      理中坦承上開犯行，犯後態度尚佳等一切情狀，就所犯各
      罪分別量處如主文所示之刑示懲，並定其應執行刑。
（八）扣案之海洛因一包（淨重零點二八公克，空包裝重零點三
      一公克），係查獲之第一級毒品，應依毒品危害防制條例
      第十八條第一項前段之規定，宣告沒收銷燬之；另扣案之
      注射針筒一支，係被告所有供施用第一級毒品海洛因所用
      之物，業據被告供承在卷，雖毒品危害防制條例第十八條
      第一項及同條例施行細則第十一條之一，就施用毒品之器
      具，規定由查獲機關予以沒入銷燬之，然扣案物品既尚未
      經查獲機關沒入銷燬，且為被告所有供前開犯罪所用之物
      ，本院自應依刑法第三十八條第一項第二款規定宣告沒收
      。至被告持以行竊之切割器一支，雖係被告所有供為犯罪
      事實三之（一）所用之物，惟並未扣案，且於事後經被告
      丟棄，已據被告供述在卷（見本院九十四年八月三日簡式
      審判筆錄第三頁），顯已滅失，又非違禁物，為免將來執
      行沒收產生困難，爰不另予以宣告沒收，併此敘明。
據上論斷，應依刑事訴訟法第二百七十三條之一第一項、第二百
九十九條第一項前段、第三百條，毒品危害防制條例第十條第一
項、第二項、第十八條第一項前段，刑法第十一條、刑法第二十
八條、第五十六條、第三百二十一條第一項第四款、第四十七條
、第五十一條第五款、第三十八條第一項第二款，判決如主文。
本案經檢察官乙○○到庭執行職務。
中　　華　　民　　國　　94　　年　　8 　　月　　10　　日
                  臺灣臺中地方法院刑事第八庭
                      法  官   吳 崇 道
上為正本係照原本作成
如不服本判決，應於判決送達後十日內向本院提出上訴狀，上訴
於臺灣高等法院臺中分院（須附繕本）。
                      書記官   柳 寶 倫
中　　華　　民　　國　　94　　年　　8 　　月　　10　　日
附錄本案論罪科刑法條：
毒品危害防制條例第十條
施用第一級毒品者，處六月以上五年以下有期徒刑。
施用第二級毒品者，處三年以下有期徒刑。
刑法第三百二十一條：
犯竊盜罪而有左列情形之一者，處六月以上、五年以下有期徒刑
：
  一、於夜間侵入住宅或有人居住之建築物、船艦或隱匿其內而
      犯之者。
  二、毀越門扇、牆垣或其他安全設備而犯之者。
  三、攜帶兇器而犯之者。
  四、結夥三人以上而犯之者。
  五、乘火災、水災或其他災害之際而犯之者。
  六、在車站或埠頭而犯之者。
前項之未遂犯罰之。
